臺灣臺中地方法院刑事判決
110年度訴字第899號
公  訴  人  臺灣臺中地方檢察署檢察官
被      告  陳渙霖


            陳祥瑋


共      同
選任辯護人  陳建良律師
上列被告因違反毒品危害防制條例案件，經檢察官提起公訴（11
0年度偵字第7873號、110年度偵字第13236號），本院判決如下
：
    主    文
陳渙霖共同販賣第三級毒品，未遂，處有期徒刑貳年。扣案如附
表一所示之物均沒收之。
陳祥瑋共同販賣第三級毒品，未遂，處有期徒刑壹年拾月。扣案
如附表一編號1所示之物沒收之。
    犯罪事實
一、陳渙霖係陳祥瑋之弟，陳渙霖、陳祥瑋均知其等所販賣之咖
    啡包內含毒品成分，不得非法販賣或持有，竟意圖營利，共
    同基於販賣第三級毒品4-甲基甲基卡西酮之犯意聯絡，自民
    國110年2月27日19時45分許起，陳祥瑋及陳渙霖於網際網路
    TIK TOK通訊軟體以其暱稱「台中看主頁私訊」之帳號與暱
    稱「阿斯」之喬裝買家之員警吳宇恆聯繫毒品交易事宜後，
    約定於同日22時許在臺中市○○區○○路0段000號全聯福利中心
    龍井沙田店交易，旋於對話結束後，由陳渙霖駕駛車牌號碼
    000-0000號自用小客車，前往上址與吳宇恆會合。陳渙霖於
    同日22時許，抵達臺中市龍井區沙田路5段、龍泉街口後，
    吳宇恆旋登上該自用小客車副駕駛座，陳渙霖再駕車將吳宇
    恆載往臺中市○○區○○路0段000巷00弄000號前，抵達後，陳
    渙霖將副駕駛座車窗搖下，由在車外等候之陳祥瑋持紅包袋
    1個，內有外包裝為大力水手卜派包裝，含有第三級毒品4-
    甲基甲基卡西酮之毒品咖啡包15包（驗前總毛重69.73公克
    ，驗前總純質淨重2.11公克），將上開紅包袋1個交付予吳
    宇恆，吳宇恆並交付新臺幣（下同）6000元予陳祥瑋，而完
    成毒品交易，惟此為警方之誘捕交易而未遂。其後陳渙霖將
    吳宇恆載返臺中市龍井區沙田路5段、龍泉街口時，為到場
    之員警上前逮捕，員警並自陳渙霖處起出如附表一所示之物
    。
二、案經桃園市政府警察局桃園分局報告臺灣臺中地方檢察署檢
    察官偵查起訴。
    理    由
壹、證據能力部分：
一、按被告以外之人（包括證人、鑑定人、告訴人、被害人及共
    同被告等）於審判外之陳述，雖不符刑事訴訟法第159條之1
    至之4等之規定，而經當事人於審判程序同意作為證據，法
    院審酌該言詞陳述或書面陳述作成時之情況，認為適當者，
    亦得為證據；當事人、代理人或辯護人於法院調查證據時，
    知有刑事訴訟法第159條第1項不得為證據之情形，而未於言
    詞辯論終結前聲明異議者，視為有前項之同意，同法第159
    條之5定有明文。查，被告陳渙霖、陳祥瑋、辯護人與檢察
    官對於本判決以下所引用被告以外之人於警詢及偵訊時所為
    陳述之證據能力，於本院準備程序時均表示無意見或同意有
    證據能力，得做為本案證據使用（見本院卷第66頁），且於
    審判期日對法院提示之卷證，均表示沒意見等語，迄至言詞
    辯論終結前亦未聲明異議，且經本院審酌該等證據資料製作
    時之情況，並無違法不當及證明力明顯過低之瑕疵，堪認作
    為證據應屬適當，依法自均有證據能力。
二、本院以下所引用之非供述證據，均與本件事實具有自然關聯
    性，且核屬書證、物證性質，又查無事證足認有違背法定程
    序或經偽造、變造所取得等證據排除之情事，復經本院依刑
    事訴訟法第164條、第165條踐行物證、書證之調查程序，且
    檢察官及被告2人、辯護人對此部分之證據能力亦均不爭執
    ，依同法第158條之4之反面解釋，均認有證據能力。
貳、實體部分：
一、認定犯罪事實之證據及理由：
　㈠上開犯罪事實，業經被告2人於偵查、本院準備程序及審理時
    均坦承不諱（見偵字第7873號卷第107至111、162至164頁、
    本院卷第65、122頁），核與證人吳宇恆於偵訊時之證述相
    符（見偵字第7873號卷第161至164頁），復有桃園市政府警
    察局桃園分局搜索扣押筆錄、扣押物品收據、扣押物品目錄
    表（見偵字第7873號卷第45至51頁）、員警職務報告書（見
    偵字第7873號卷第63至64頁）、臺北榮民總醫院110年3月4
    日北榮毒鑑字第C0000000號毒品成分鑑定書（見偵字第7873
    號卷第141頁）各1份、扣押物品清單2份（見偵字第7873號
    卷第171、205頁）、內政部警政署刑事警察局110年3月25日
    刑鑑字第1100025804號鑑定書（見偵字第7873號卷第213至2
    14頁）1份、行車紀錄器錄影畫面翻拍照片5張（見偵字第78
    73號卷第65至67頁）、TIK TOK通訊軟體對話紀錄翻拍照片6
    張（見偵字第7873號卷第69至71頁）、查獲現場、扣案物品
    照片9張（見偵字第7873號卷第73至75、179至183、215至21
    7頁）在卷可參，另有扣案之大力水手圖案毒品咖啡包15包
    、iPhone手機1支、行車紀錄器記憶卡1片在卷可佐，足認被
    告2人之自白與事實相符，堪以採信。
　㈡按販賣毒品者，其主觀上須有營利之意圖，且客觀上有販賣
    之行為，即足構成，至於實際上是否已經獲利，則非所問（
    最高法院93年度台上字第1651號判決意旨參照）。查被告陳
    渙霖於本院審理時自陳：本案販賣之咖啡包1包賣400元，每
    包約賺50元，共賣6000元等語（見本院卷第119頁），堪認
    被告2人販售毒品，而有從中賺取價差以牟利之意圖甚明。
　㈢本件事證明確，被告2人犯行均堪認定，而應依法論科。
二、論罪科刑：
  ㈠核被告陳渙霖、陳祥瑋所為，均係犯毒品危害防制條例第4條
    第6項、第3項之販賣第三級毒品未遂罪。被告2人因販賣
　　而扣得之如附表一編號1所示之物，經內政部警政署刑事警
    察局鑑定，該局隨機抽取編號A10鑑定，雖檢出第三級毒品4
    -甲基甲基卡西酮成分，惟依據抽測純度質，推估編號1至15
    均含4-甲基甲基卡西酮之驗前總純質淨重約2.11公克，此有
    內政部警政署刑事警察局110年3月25日刑鑑字第1100025804
    號鑑定書（見偵卷第213至214頁），足認被告2人持有第三
    級毒品純質淨重未達5公克以上，其等持有第三級毒品之行
    為尚不構成犯罪，自無持有之低度行為，為販賣之高度行為
    所吸收之問題，併此敘明。
  ㈡被告陳渙霖、陳祥瑋就本案犯行，有犯意聯絡及行為分擔，
    均為共同正犯。
  ㈢刑之減輕事由之說明：
　⒈被告2人已著手販賣第三級毒品犯行之實施，因佯裝為買家之
    員警自始欠缺購毒真意而不遂，為未遂犯，乃依刑法第25條
    第2項規定，按既遂犯之刑度減輕其刑。
　⒉按犯第四條至第八條之罪於偵查及歷次審判中均自白者，減
    輕其刑，毒品危害防制條例第17條第2項定有明文。查被告2
    人就所犯販賣第三級毒品未遂罪，於偵查及歷次審判中均自
    白，應依毒品危害防制條例第17條第2項規定減輕其刑。被
    告2人同時有上開減刑規定適用，應依刑法第70條規定依法
    遞減輕之。
  ㈣爰以行為人之責任為基礎，審酌被告陳渙霖、陳祥瑋明知毒
    品對社會秩序及國民健康危害至深且鉅，又嚴重影響社會治
    安，且施用毒品者容易上癮而戒除不易，竟無視國家杜絕毒
    品犯罪之禁令，竟為圖自己利益，販售第三級毒品，其行為
    對社會具有相當之危害性；兼衡被告陳渙霖、陳祥瑋販賣第
    三級毒品之動機、目的、對象、次數、數量及交易金額等犯
    罪情節；另考量其等素行、坦認犯罪之犯後態度及被告陳渙
    霖自陳高職畢業之智識程度、職業為在工地做泥作、日薪12
    00元、未婚、扶養祖母等家庭生活及經濟狀況等一切情狀（
    詳見本院卷第123頁）、被告陳祥瑋自陳高職畢業之智識程
    度、職業為在工地做泥作、日薪1200元、未婚、賺錢補貼家
    計等家庭生活及經濟狀況等一切情狀（詳見本院卷第123頁
    ），各量處如主文所示之刑。
  ㈤至被告2人雖前未曾受有期徒刑以上刑之宣告，且經辯護人請
    求宣告緩刑，惟考量被告陳渙霖自陳其有施用K他命、毒品
    咖啡包等毒品（見偵字第7873號卷第198頁），被告陳祥瑋
    亦自陳其知悉陳渙霖施用毒品咖啡包之事實（見偵字第7873
    號卷第154頁），則被告2人應當知悉其等販賣第三級毒品之
    行為，非但危害施用者之身心健康且影響社會秩序，又被告
    2人雖年紀尚輕，然其等共同販賣扣案之大力水手圖案毒品
    咖啡包15包，價金共6000元，預計1包獲利50元等情，業已
    認定如前，則被告2人販售本案毒品咖啡包之目的或僅係因
    停止施用又不甘損失，然其等無視於國家對於杜絕毒品犯罪
    之禁令，藉前開目的進而販售毒品咖啡包而獲利之犯行，雖
    犯行未遂，惟其等所為殊不可取，且被告2人既有上開減刑
    規定之適用，則減刑後之最低刑度，依一般社會通念，應已
    無情輕法重之情事，自均不宜給予緩刑之宣告，附此敘明。
三、沒收部分：
  ㈠按違禁物，不問屬於犯罪行為人與否，沒收之，刑法第38條
    第1項定有明文。扣案如附表一編號1所示之物，經送鑑定結
    果，均含有第三級毒品4-甲基甲基卡西酮之成分，屬毒品危
    害防制條例第2條第2項第3款所稱之第三級毒品，已如上述
    ，均屬違禁物，應依刑法第38條第1項規定宣告沒收，包裝
    前開毒品之包裝袋與殘留其上之毒品當已無法析離應視同毒
    品而併諭知沒收，至於鑑定耗損之毒品則不另為沒收之諭知
    。
  ㈡按犯毒品危害防制條例第4條至第9條、第12條、第13條或第1
    4條第1項、第2項之罪者，其供犯罪所用之物，不問屬於犯
    罪行為人與否，均沒收之，毒品危害防制條例第19條第1項
    定有明文。經查，被告陳渙霖於審理時自陳：扣案iPhone手
    機1支是我的，用來跟購買毒品之對象聯繫使用等語（見本
    院卷第119頁），是扣案如附表一編號2所示iPhone手機1支
    為供本件犯罪之用，爰依上開規定宣告沒收。
  ㈢按倘行為人原即有販賣毒品營利之犯意，而其交易未完成，
    係遭司法警察（官）於調查時，以辦案技巧，備款佯稱有意
    購買毒品，進而查獲者，因該款實係供調查證據所使用之工
    具，顯非行為人因犯罪所得之財物，自不生沒收問題，最高
    法院96年度台上字第175號刑事判決參照。查本件被告2人販
    售本件第三級毒品之價格為6000元，且為被告陳祥瑋所受領
    等情，業已認定在前，且經被告2人分別供承在卷，惟上開6
    000元係由喬裝買家之員警所交付，係供調查證據所使用之
    工具，且被告陳祥瑋於偵查中業已將上開6000元返還吳宇恆
    等情，業經證人吳宇恆陳述明確（見偵字第7873號卷第164
    頁），就上開6000元價金，自不予宣告沒收；至其餘扣案如
    附表二所示之物，被告陳渙霖於審理時自陳：扣案如附表二
    編號1所示之物是我自己要施用的、編號2所示之物則是我之
    前施用K他命留下的、編號3則是車上行車紀錄器記憶卡等語
    （見本院卷第119頁），俱非與本案犯罪相關之物，復無其
    他積極證據足證該等物品與被告2人之本案犯罪有關，爰均
    不予宣告沒收，附此敘明。
據上論斷，應依刑事訴訟法第299條第1項前段，毒品危害防制條
例第4條第3項、第6項、第17條第2項、第19條第1項，刑法第11
條、第28條、第25條第2項、第38條第1項，判決如主文。
本案經檢察官陳振義提起公訴，檢察官葉芳如、張溢金到庭執行
職務。
中　　華　　民　　國　　111 　年　　1 　　月　　12　　日
                 刑事第十一庭　審判長  法　官  曹錫泓
                                       法　官  林依蓉
                                       法  官  蔡汎沂
以上正本證明與原本無異。
如不服本判決應於收受送達後20日內向本院提出上訴書狀，並應
敘述具體理由；其未敘述上訴理由者，應於上訴期間屆滿後20日
內向本院補提理由書（均須按他造當事人之人數附繕本）「切勿
逕送上級法院」。
　　　　                                書記官  黃筠婷
中　　華　　民　　國　　111 　年　　1 　　月　　12　　日
附表一:扣案應予宣告沒收之物一覽表
編號 扣案物品 備註 1 大力水手圖案毒品咖啡包15包（含包裝袋15個） 驗前總毛重：69.73公克，驗前總淨重：52.91公克 2 iPhone手機1支（含SIM卡1張） 門號：0000000000，IMEI：000000000000000、000000000000000號 
附表二:扣案不予宣告沒收之物一覽表
編號 扣案物品 1 外包裝為BURBERRY字樣之毒品咖啡包3包（驗前總毛重19.35公克，驗前總純質淨重0.45公克） 2 K盤1組 3 行車紀錄器記憶卡1片 
附錄論罪科刑法條:
毒品危害防制條例第4條
製造、運輸、販賣第一級毒品者，處死刑或無期徒刑；處無期徒
刑者，得併科新臺幣3千萬元以下罰金。
製造、運輸、販賣第二級毒品者，處無期徒刑或10年以上有期徒
刑，得併科新臺幣1千5百萬元以下罰金。
製造、運輸、販賣第三級毒品者，處7年以上有期徒刑，得併科
新臺幣1千萬元以下罰金。
製造、運輸、販賣第四級毒品者，處5年以上12年以下有期徒刑
，得併科新臺幣5百萬元以下罰金。
製造、運輸、販賣專供製造或施用毒品之器具者，處1年以上7 
年以下有期徒刑，得併科新臺幣1百50萬元以下罰金。
前五項之未遂犯罰之。